---
title: "Analyse zur Vorhersage chronischer Nierenerkrankungen"
author: "Konstantin Krönauer"
date: "23-June-2024"
output: html_notebook
---


# Einleitung

Chronische Nierenerkrankung (CKD) ist ein bedeutendes Gesundheitsproblem weltweit. Diese Studie zielt darauf ab, ein Modell zu entwickeln, um das Risiko einer CKD anhand klinischer Merkmale vorherzusagen.

## Forschungsfrage

Kann ein Modell entwickelt werden, um das Risiko einer chronischen Nierenerkrankung anhand der vorgegebenen Merkmale vorherzusagen?


## Datenbeschreibung

Das verwendete Datenset enthält klinische Merkmale und Laborergebnisse von Patienten. Das Hauptziel ist die Klassifizierung der Patienten in zwei Kategorien: CKD und nicht CKD.

### Daten-Vorverarbeitung

Vor der Modellerstellung wurden mehrere Vorverarbeitungsschritte durchgeführt:

- Behandlung von fehlenden Werten durch Entfernen der entsprechenden Datensätze.
- Konvertierung aller Merkmale in Faktoren für die Modellierung mit einem Entscheidungsbaum.
- Entfernen leerer und seltener Klassen, um die Robustheit des Modells zu gewährleisten.

```{r}
  if (!require(rpart.plot)) install.packages("rpart.plot", dependencies=TRUE)
  if (!require(caret)) install.packages("caret", dependencies=TRUE)
  if (!require(tidyverse)) install.packages("tidyverse", dependencies=TRUE)
  
  library(caret)
  library(ggplot2)
  library(stringr)
  library(tidyverse)
  library(rpart)
  library(rpart.plot)
  library(e1071)


# Datensatz einlesen
data <- read.csv("ckd-dataset.csv")

# Die ersten Reihen des Datensatzes anzeigen
head(data)

# Zeilen mit leeren werten entfernen
data <- na.omit(data)

# Alle spalten Faktorisieren
data <- data %>% mutate(across(everything(), as.factor))

# Leere oder seltene Klassen entfernen
data <- data[!data$class %in% c("", "discrete"), ]

# Die Struktur des Datensatzes verifizieren
str(data)

```

## Modellbildung

Ein Entscheidungsbaummodell wurde verwendet, um die CKD-Status vorherzusagen. Die Daten wurden in Trainings- (80%) und Testsets (20%) aufgeteilt.

```{r}

# Modellbildung mit Entscheidungsbaum
    
set.seed(123)
trainIndex <- createDataPartition(data$class, p = .8, list = FALSE, times = 1)

dataTrain <- data[trainIndex, ]
dataTest <- data[-trainIndex, ]


model <- rpart(class ~ . - affected - stage, data = dataTrain, method = "class")

# Visualisierung des Entscheidungsbaums
rpart.plot(model)

```

## Modell Evaluation

Die Leistung des Modells wurde mit einem Testdatensatz ausgewertet.

```{r}

# Vorhersage machen
predictions <- predict(model, dataTest, type = "class")
predictions <- droplevels(predictions)
dataTest$class <- factor(dataTest$class, levels = c("ckd", "notckd"))

# Konfusionsmatrix
confMatrix <- confusionMatrix(predictions, dataTest$class)
print(confMatrix)

# Berechnung der Genauigkeit
accuracy <- sum(predictions == dataTest$class) / nrow(dataTest)
print(paste("Accuracy:", round(accuracy, 4)))


```

The model achieved an accuracy of 100%, indicating perfect classification on the test set. The confusion matrix further confirmed this with all instances correctly classified.


## Variable Importance

Die folgenden Merkmale tragen am meisten zur Vorhersage der CKD bei:

```{r}


vvar_importance <- varImp(model)
print(var_importance)
plot(var_importance)


# Variable importance directly from rpart model
importance <- model$variable.importance
print(importance)
barplot(importance, main = "Variable Importance", col = "lightblue", las = 2)





var_importance_df <- data.frame(
  Feature = rownames(var_importance$importance),
  Importance = var_importance$importance[, 1]
)


```



## Interpretation der Ergebnisse

Das entwickelte Entscheidungsbaummodell kann effektiv genutzt werden, um das Risiko einer chronischen Nierenerkrankung anhand der vorgegebenen Merkmale vorherzusagen. Die wichtigsten Faktoren, die zur Vorhersage beitragen, sind ...

affected: Overall health status.
hemo: Hemoglobin levels.
pcv: Packed cell volume.
stage: Stage of CKD.
grf: Glomerular filtration rate.
rbcc: Red blood cell count.
Diese Ergebnisse stimmen mit medizinischem Wissen überein, wonach Hämoglobinspiegel, Hämatokrit und glomeruläre Filtrationsrate bedeutende Indikatoren für die Nierenfunktion sind

## Schlussfolgerungen

Die hohe Genauigkeit des Modells deutet darauf hin, dass es ein wertvolles Werkzeug für die frühzeitige Erkennung von CKD sein kann. Zukünftige Arbeiten könnten die Validierung des Modells an größeren und vielfältigeren Datensätzen sowie die Exploration anderer Machine-Learning-Algorithmen zur Verbesserung der Leistung umfassen.